

- nabilkajeiou@gmail.com
- ## 24 ans
- Ile-De-France
- & www.kajeiou.fr
- Permis B
 Permis AM
- Véhicule personnel
- Ile-de-France

À propos de moi

Désir d'apprendre l'informatique depuis tout jeune.

Une bonne capacité d'autonomie et une bonne organisation.

Langues

Anglais

Intermédiaire niveau B2

Arabe

Autonome niveau B2

Espagnol

Avancé niveau C1

Centres d'intérêt

Voyager

Découverte de différentes cultures, et perfectionner mes compétences linguistiques

Nouvelles technologies et jeux

Participe à des communautés de joueurs

Sport

Pratique du judo pendant 5 ans, et du football pendant 3 ans.

Nabil Kajeiou

CDI/CDD - Développeur Fullstack

4 ans d'XP en développement Mobilité nationale

Portfolio : kajeiou.fr



Expériences professionnelles

Apprenti - Développeur Fullstack

D'octobre 2022 à octobre 2024 Odigo Boulogne-Billancourt, 92100

- Développement d'une application de diagnostic WebRTC en React et d'un serveur WebSocket Node.Js
- Développement d'applications web en utilisant les technologies Angular, Java Spring Boot et Node.js
- Configuration des application sur un environnement Docker, et de serveurs Apache ou Nginx
- Création de scripts en Shell pour l'importation massive quotidienne de données dans une base de données
- Développement de fonctions lambdas en Python sur AWS, Création et configuration d'API sur AWS Gateway, Gestion d'une base de données Redshift serverless et de conteneurs S3

Indépendant - Développeur Symfony

De février 2023 à juin 2024 Les Ingéniaux Place d'Italie, 75013 Paris

• Maintenance et amélioration de l'application back-office de l'entreprise Les Ingéniaux

Apprenti - Développeur Symfony

De septembre 2021 à septembre 2022 Les Ingeniaux Place d'italie, 75013

- Développement de l'application métier avec le framework Symfony PHP dans un environnement Docker
- Administration de la base de données MySQL
- Utilisation de Google Cloud Platform pour la gestion des événements sur Google Calendar et pour l'envoi de mails
- WooCommerce Api pour synchroniser la boutique WordPress au back-office
- Google Charts pour la génération de tableaux de bords graphiques

Stage - Développeur Typescript

De novembre 2020 à janvier 2021 Opinaka Montpellier, France

 Développement d'une application web en TypeScript et Node. Js dédiée au diagnostic de la COVID-19

Compétences

Base de données

Connaissance des bases de données relationnelles comme MySQL, PostgreSQL, SQLite et NoSQL comme MongoDB, Firebase Realtime Database

Langages et frameworks

Maîtrise des langages HTML/CSS, Javascript, Typescript, SQL, Python, PHP, Java et frameworks : Spring Boot, Angular, React, React Native, Symfony, Bootstrap, MaterialUI

Versionning et Test

Utilisation des commandes Git et SVN pour la gestion de versions Utilisation de Selenium, Junit, PhpUnit, Jest, UiPath pour les tests

Déploiement et Cloud

Configuration et gestion de serveurs web (Wamp, Apache, Nginx)

Création de conteneurs Docker pour l'isolation

Utilisation de Portainer.io pour la gestion de conteneurs

Compétences sur les services AWS tels que EC2, S3, Lambda, Redshift serverless, API Gateway, Quicksight, Amplify et sur Firebase Auth, Storage, Firestore

Diplômes et Formations

Bac +5 MASTÈRE Développement web et mobile

De 2022 à 2024 ESTIAM, école d'informatique et du numérique 75020

Bac +3 LICENCE Professionnelle - Conception, Développement, Test de Logiciels
 De 2021 à 2022 IUT de Villetaneuse et IUT de Paris 93430

Bac +2 BTS Services Informatiques aux Organisations - SLAM

De 2019 à 2021 Lycée Turgot 75003

Bac +1 DUT Informatique

De 2018 à 2019 IUT Paris Descartes 75016